259Edepot - Archives communales déposées de Froideterre
Archives Départementales de la Haute-Saône
- ARCHIVES MODERNES
  - INSTRUCTION PUBLIQUE, SCIENCES, LETTRES ET ARTS
    - Instruction publique. –Instituteurs, recrutement: marché, soumission (1818, 1831). Contributions scolaires: relevé général (1889). Dépenses de l’instruction primaire: extrait d’arrêté préfectoral, extrait du registre des délibérations du conseil municipal (1858-1876). Inscription des élèves: liste nominative [1837]. Enfants admis gratuitement: listes nominatives (1852-1856, 1858-1860, 1862, 1864, 1866, 1872-1873, 1875-1880). Fréquentation scolaire: communiqués, listes nominatives (1920)., 1818-1920; 259 Edepot 55; R4; 1 liasse, 33 cahiers et pièces papier.
      LISTE NOMINATIVE; DELIBERATION; ARRETE PREFECTORAL
    - Sport et tourisme. –Syndicat d’initiative de Melisey, demande de subvention: communiqué., 1922; 259 Edepot 56; R5; 1 liasse, 1 pièce papier.
      ORGANISME LOCAL DE TOURISME